臺灣嘉義地方法院民事裁定　　　　　 110年度嘉簡調字第14號
聲  請  人  台新國際商業銀行股份有限公司

法定代理人  尚瑞強  


上列聲請人與相對人陳美雅等間聲請調解事件，本院裁定如下：
    主  文
聲請人之聲請駁回。
聲請程序費用由聲請人負擔。
    理  由
一、按調解成立者，依民事訴訟法第416條第1項，第380條第1項
    規定，與確定判決固有同一之效力，惟判決為法院對於訴訟
    事件所為之公法的意思表示，調解或和解，為當事人就訴訟
    上之爭執互相讓步而成立之合意，其本質並非相同，故形成
    判決所生之形成力，無由當事人以調解或和解之方式代之（
    最高法院58年台上字第1502號裁判意旨參照）。又法院認調
    解之聲請依法律關係之性質，當事人之狀況或其他情事可認
    為不能調解或顯無調解必要或調解顯無成立之望者，得逕以
    裁定駁回之，民事訴訟法第406條第1項第1款規定甚明。
二、聲請意旨略以：相對人陳美雅積欠聲請人信用卡債務新台幣
    87,580元未清償，經聲請人調閱相對人陳美雅之財產資料，
    查得相對人陳美雅之被繼承人遺有坐落嘉義縣○○鄉○○段0000
    地號土地及門牌號碼嘉義縣○○鄉○○00○00號之建物（權利範
    圍均為1分之1，下合稱系爭不動產）及其他未知之遺產，相
    對人陳美雅未聲請拋棄繼承，依法應為繼承人，惟其因積欠
    聲請人上開債務未償，恐繼承系爭不動產後為聲請人追索，
    乃與相對人陳李春合意，由陳李春為系爭不動產之繼承登記
    ，相對人陳美雅則全然放棄繼承登記，不啻等同將相對人陳
    美雅應繼承之財產權利無償移轉予相對人陳李春，有害於聲
    請人之債權，為此，爰依民法第244條之規定提起本件調解
    聲請，請求撤銷相對人間就系爭不動產之遺產分割協議，相
    對人陳李春就系爭不動產所為繼承登記應予塗銷等語，並聲
    明：相對人陳李春就系爭不動產於民國102年1月3日以分割
    繼承為原因所為之登記應予變更登記為相對人陳美雅、陳李
    春公同共有。
三、查本件聲請人聲請調解，請求依民法第244條撤銷相對人間
    遺產分割協議，聲明請求相對人陳李春應將系爭不動產之分
    割繼承登記予以變更登記為相對人公同共有等語，惟依照上
    開說明，民法第244條之撤銷權為撤銷訴權，當事人須以訴
    訟形式撤銷該有爭議之法律行為，由法院以形成判決決斷之
    ，無從由兩造以調解方式互相讓步解決紛爭，是以，本件聲
    請調解之爭議法律關係，性質屬不能調解，應予駁回。
三、依民事訴訟法第406條第1項第1款、第95條、第78條，裁定
    如主文。
中　　華　　民　　國　　110 　年　　1 　　月　　11　　日
                  臺灣嘉義地方法院嘉義簡易庭
                                  法　官　陳美利
以上為正本係照原本作成。
本裁定不得聲明不服。
中　　華　　民　　國　　110 　年　　1 　　月　　11　　日
                                  書記官  陳慶昀